【裁判字號】    99,審訴,361
【裁判日期】    990730
【裁判案由】    違反槍砲彈藥刀械管制條例
【裁判全文】
臺灣士林地方法院刑事判決             99年度審訴字第361號
公  訴  人  臺灣士林地方法院檢察署檢察官
被      告  甲○○
指定辯護人  本院公設辯護人姜惠如
上列被告因違反槍砲彈藥刀械管制條例案件，經檢察官提起公訴
（99年度偵字第2786號），本院判決如下：
    主  文
甲○○未經許可，持有空氣槍，處有期徒刑壹年拾月，併科罰金
新臺幣伍萬元，罰金如易服勞役以新臺幣壹仟元折算壹日。緩刑
伍年，緩刑期內付保護管束。扣案之M84CAL‧6 釐米型空氣槍壹
支（槍枝管制編號：0000000000號）、彈匣壹個、CO2 鋼瓶捌瓶
及鐵珠壹佰捌拾柒顆均沒收。
    事  實
一、甲○○明知可發射金屬或子彈具有殺傷力之槍砲為管制物品
    ，非經中央主管機關許可，不得持有，竟於民國98年8 、9
    月間某日，在臺北市萬華區西門町某玩具槍模型商店，以新
    臺幣7,500 元之代價，購買具有殺傷力之M84 CAL ．6 釐米
    型空氣槍1 支（槍枝管制編號0000000000號）、彈匣1 個、
    C02 鋼瓶8 瓶及鐵珠計187 顆，而無故持有之，並放置在臺
    北市○○區○路1 段58巷28弄8 號3 樓之住處內。嗣於99年
    2 月8 日14時30分許，經警持搜索票在上址搜索查獲，並扣
    得上開具殺傷力之M84CAL．6 釐米型空氣槍1 支、彈匣1 個
    、C02 鋼瓶8 瓶及鐵珠2 包 (計187 顆）。
二、案經臺北市政府警察局北投分局報告臺灣士林地方法院檢察
    署檢察官偵查起訴。
    理  由
壹、證據能力部分：
    內政部警政署刑事警察局99年3 月22日刑鑑字第0990032756
    號鑑定書固屬被告以外之人於審判外之書面陳述，惟上開鑑
    定書係內政部警政署刑事警察局實施鑑定之人員依專業知識
    經驗就送鑑事項，於例行之公務中，機械性陳述其判斷意見
    ，記載於鑑定書上以為證明具有殺傷力之情形，且查無顯不
    可信之情況，是上開鑑定書之性質為公務員職務上製作之證
    明文書，依刑事訴訟法第159 條之4 第1 款規定，自有證據
    能力，合先敘明。
貳、實體部分：
  一上揭犯罪事實，業據被告甲○○迭於警詢、偵訊、本院準備
    程序及審理中坦承不諱（參照偵卷第14至19頁、第43至44頁
    、第59至61頁及本院卷第14頁及第25頁），復有扣案之上開
    具有殺傷力之M84CAL‧6 釐米型空氣槍1 枝（槍枝管制編號
    ：0000000000號）、彈匣1 個、CO2 鋼瓶8 瓶及鐵珠2 包扣
    案可佐。而上開空氣槍經送內政部警政署刑事警察局以檢視
    法、性能檢驗法及動能測試法鑑驗後，結果略以：送鑑空氣
    槍1 枝（槍枝管制編號：0000000000號），認係氣體動力式
    槍枝，以小型高壓氣體鋼瓶內氣體為發射動力，經以金屬彈
    丸測試3 次，其中彈丸（直徑6mm 、重量0.88g） 最大發射
    速度為166 公尺/ 秒，計算其動能為5.9 焦耳，換算其單位
    面積動能為20 焦 耳/ 平方公分，又依日本科學警察之研究
    結果，彈丸單位面積動能達20焦耳/ 平方公分，則足以穿入
    人體皮肉層等情，有該局99年3 月22日刑鑑字第09900
    32756 號鑑驗書1 份附卷可憑（參照偵卷第55至56頁），足
    認扣案之上開空氣槍具有殺傷力，應甚明確。綜上，被告之
    自白核與事實相符，本案事證明確，被告之犯行洵堪認定，
    應依法論科。
  二核被告甲○○所為，係犯槍砲彈藥刀械管制條例第8 條第4
    項未經許可持有空氣槍罪。爰審酌被告年輕識淺，持有具有
    殺傷力之空氣槍之行為，固不足取，惟被告係因一時好奇而
    持有上開空氣槍枝，且其持有具殺傷力之空氣槍雖於社會安
    全秩序有所危害，但依前開鑑定書內容所示，足見其殺傷力
    僅超過殺傷力標準甚微，實不如一般改造槍枝，犯罪情狀尚
    非重大，又被告犯後業已坦承犯行，深具悔意，然其所犯槍
    砲彈藥刀械管制條例第8 條第4 項未經許可持有空氣槍罪之
    法定本刑為3 年以上10年以下有期徒刑，與其犯罪情節相較
    ，實屬情輕法重，客觀上足以引起一般同情，顯有堪資憫恕
    之處，本院認縱處以法定最低刑度猶嫌過重，而依刑法第59
    條之規定，並參酌大法官會議解釋第669 號意旨，減輕其刑
    ，量處如主文所示之刑，並就罰金部分諭知易服勞役之折算
    標準，以示儆懲。末查，被告前未曾因故意犯罪受有期徒刑
    以上刑之宣告，有臺灣高法院被告前案紀錄表1 份在卷可憑
    ，本院認被告經此刑事偵審程序及科刑宣告後，自當知所警
    惕，信無再犯之虞，參酌上情，因認前開所宣告之刑以暫不
    執行為適當，乃依刑法第74條第1 項第1 款規定，併予宣告
    緩刑5 年，以啟自新，並諭知被告於緩刑期間應付保護管束
    。
  三扣案之M84CAL‧6 釐米型空氣槍1 枝（槍枝管制編號：0000
    00 0000 號），屬違禁物，應依刑法第38條第1 項第1 款規
    定宣告沒收；另扣案之彈匣1 個、CO2 鋼瓶1 瓶及可供上開
    空氣槍發射使用之鐵珠2 包（共計187 顆），均係被告所有
    供上開空氣槍為有殺傷力使用之物，業據被告供承在卷，爰
    依刑法第38條第1 項第2 款、第3 項規定宣告沒收。
據上論斷，應依刑事訴訟法第299 條第1 項前段，槍砲彈藥刀械
管制條例第8 條第4 項，刑法第11條前段、第42條第3 項、第59
條、第74條第1 項第1 款、第93條第1 項、第38條第1 項第1 款
、第2 款、第3 項，判決如主文。
本案經檢察官曾勁元到庭執行職務。
中    華    民    國    99    年    7    月    30    日
                  刑事第一庭審判長法  官  洪英花
                                  法  官  雷雯華
                                  法  官  王沛雷
以上正本證明與原本無異。
如不服本判決，應於收受判決後10日內向本院提出上訴書狀，並
應敘述具體理由；其未敘述上訴理由者，應於上訴期間屆滿後20
日內向本院補提理由書（均須按他造當事人之人數附繕本）「切
勿逕送上級法院」。
                                  書記官  吳尚文
中    華    民    國    99    年    7    月    30    日
本案論罪科刑法條全文：
槍砲彈藥刀械管制條例第8條
未經許可，製造、販賣或運輸鋼筆槍、瓦斯槍、麻醉槍、獵槍、
空氣槍或第4條第1項第1款所定其他可發射金屬或子彈具有殺傷
力之各式槍砲者，處無期徒刑或5年以上有期徒刑，併科新臺幣1
千萬元以下罰金。
未經許可，轉讓、出租或出借前項所列槍枝者，處5 年以上有期
徒刑，併科新臺幣1千萬元以下罰金。
意圖供自己或他人犯罪之用，而犯前二項之罪者，處無期徒刑或
7年以上有期徒刑，併科新臺幣1 千萬元以下罰金。
未經許可，持有、寄藏或意圖販賣而陳列第1項所列槍枝者，處3
年以上10年以下有期徒刑，併科新臺幣700萬元以下罰金。
第1項至第3項之未遂犯罰之。

司法院資訊處製作；財團法人民間司法改革基金會備份。
